臺灣臺南地方法院刑事判決
111年度交簡上字第44號
上  訴  人
即  被  告  王宥凱


上列上訴人即被告因過失傷害案件，不服本院中華民國111年1月
18日111年度交簡字第160號第一審判決（起訴案號：110年度偵
字第11050號），提起上訴，本院管轄之第二審合議庭判決如下
：
    主  文
上訴駁回。
    事實及理由
一、本件除增列上訴人即被告王宥凱於本院準備程序及審理時之
    自白，及告訴人診斷證明書（警卷第49頁）為證據外，其餘
    犯罪事實、證據及理由均引用第一審判決書之記載（如附件
    ）。
二、本案經本院審理結果，認原審以被告犯刑法第284條前段之
    過失傷害罪，並以被告於其犯罪未被有偵查權之機關或公務
    員發覺前，主動向到場處理本件車禍事故之臺南市政府警察
    局第四分局交通分隊員警表明係肇事車輛駕駛人而自首，並
    坦承犯行，進而接受裁判，依刑法第62條前段之規定減輕其
    刑。且審酌被告因疏未注意變換車道應禮讓直行車先行之規
    定，致發生本件車禍事故，為肇事原因，告訴人陳育銘則無
    肇事因素，因而致告訴人受有胸部挫傷、雙手及雙膝擦挫傷
    之傷害，傷況尚非嚴重，犯後已坦承犯行，尚有悔意，且表
    示願意與告訴人進行調解，商談損害賠償事宜，惟因雙方對
    於賠償金額意見不一致，致無法達成調解以賠償告訴人損害
    之犯後態度，並兼衡其智識程度為高中一年級肄業，現從事
    冷氣修繕工作，每月收入約新臺幣（下同）2萬多元，離婚
    ，無子女，現與母親同住，母親年約52歲且無工作，其每月
    收入須補貼家用之家庭、經濟及生活狀況等一切情狀，並適
    用刑法第62條前段、第41條第1項前段，刑法施行法第1條之
    1第1項量處拘役40日，並諭知易科罰金之折算標準。其認事
    、用法均無不當，量刑亦稱妥適，應予維持。
三、本件被告雖以其從事冷氣維修工，目前冷氣工作屬淡季，收
    入無法穩定，如再負擔易科罰金4萬元整，造成其生活困難
    ，認原審量刑過重等語為由，提起上訴，惟查：  
　㈠按量刑之輕重，係事實審法院得依職權自由裁量之事項，茍
    已斟酌刑法第57條各款所列情狀而未逾越法定刑度，則不得
    遽指為違法；又刑罰之量定屬法院自由裁量之職權行使，但
    仍應審酌刑法第57條所列各款事由及一切情狀，為酌量輕重
    之標準，並非漫無限制，在同一犯罪事實與情節，如別無其
    他加重或減輕之原因，下級法院量定之刑，亦無過重或失輕
    之不當情形，則上級法院對於下級法院之職權行使，原則上
    應予尊重（最高法院72年台上字第6696號判決、85年度台上
    字第2446號判決意旨參照）。由上可知，法律固賦予法官自
    由裁量權，但此項裁量權之行使，並非得以恣意為之，仍應
    受一般法律原則之拘束，苟無濫用裁量權、重要量刑事由未
    予斟酌之情事，尚難謂有違法或不當之處。
　㈡本件原審基於被告於審判中坦承犯行，且有原審判決所列證
    據可資佐證，認定被告確有涉犯刑法第284條前段之過失傷
    害罪，並審酌如上開二所載之事由，量處拘役40日，並諭知
    如易科罰金之折算標準。核原審判決認事用法俱無違誤，且
    所量處之刑與被告之犯罪情節非顯不相當，並無裁量濫用之
    情事，量刑亦堪稱妥適。
　㈢法院於衡量被告刑度時，係斟酌各個量刑因子(如被告學歷、
    犯罪手段、態度等等)來加以衡量被告刑度，非單以被告經
    濟為量刑基礎，且法院對於被告為刑罰裁量時，必須以行為
    人之罪責為依據，而選擇與罪責程度相當之刑罰種類，並確
    定與罪責程度相稱之刑度。就被告之犯罪手段、態度、學歷
    、生活狀況之審酌，已經原審審酌如前。被告雖主張其冷氣
    工作目前屬淡季，收入無法穩定，無法負擔易科罰金4萬元
    。然法院審酌被告經濟之量刑因子，係指被告之通常經濟情
    況，並不因法院判決之時間點於行業別之淡旺季而有所不同
    。本件原審所量處之刑並無過重或失輕而明顯違背罪刑相當
    之情形。從而，經全案情狀綜合審酌後，上訴人即被告指摘
    原審量刑過重，尚非有理由，應予駁回。
據上論斷，應依刑事訴訟法第455條之1第1項、第3項、第368條
、第373條，判決如主文。　
本案經檢察官胡晟榮提起公訴，檢察官吳惠娟到庭執行職務。
中　　華　　民　　國　 111　　年　　 6　　月　　15　　日
　　　　　　　　　刑事第一庭　審判長法　官  梁淑美
　　　　　　　　　　　
　　　　　　　　　　　　　　　　　　法　官  鄭文祺
　　　　　　　　　　
　　　　　　　　　　　　　　　　　　法　官　陳品謙　
以上正本證明與原本無異。
不得上訴。
　　　　　　　　　　　　　　　　　　書記官　黃政偉　　　
　　　　　　　　　　　　　　　　　　　　　　　　　　
中　　華　　民　　國　　111 　年　　6 　　月　　16　　日